臺灣高等法院臺南分院刑事判決
上　訴　人
即　被　告　陳政忠
上列上訴人即被告因毒品危害防制條例案件，不服臺灣臺南地方
法院100年度訴字第34號中華民國100年1月31日第一審判決（起
訴案號：臺灣臺南地方法院檢察署99年度毒偵字第2099號），提
起上訴，本院判決如下：
    主      文
上訴駁回。
    理      由
一、按依刑事訴訟法第350條、第361條、第362條、第367條規定
    ，不服地方法院之第一審判決而上訴者，須提出上訴書狀，
    並應敘述具體理由，為上訴必備之程式；其所提出之書狀未
    敘述上訴理由，或僅曾以言詞陳述上訴理由者，均應於上訴
    期間屆滿後20日內補提理由書於第一審法院。第一審法院經
    形式審查，認逾期未補提上訴理由者，應定期間先命補正；
    逾期未補正者，為上訴不合法律上之程式，應以裁定駁回。
    倘已提出上訴理由，但所提非屬具體理由者，則由第二審法
    院以上訴不合法律上之程式，判決駁回。而所謂具體理由，
    必係依據卷內既有訴訟資料或提出新事證，指摘或表明第一
    審判決有何採證認事、用法或量刑等足以影響判決本旨之不
    當或違法，而構成應予撤銷之具體事由，始克當之（例如：
    依憑證據法則具體指出所採證據何以不具證據能力，或依憑
    卷證資料，明確指出所為證據證明力之判斷如何違背經驗、
    論理法則）；倘僅泛言原判決認定事實錯誤、違背法令、量
    刑失之過重或輕縱，而未依上揭意旨指出具體事由，或形式
    上雖已指出具體事由，然該事由縱使屬實，亦不足以認為原
    判決有何不當或違法者（例如：對不具有調查必要性之證據
    ，法院未依聲請調查亦未說明理由，或援用證據不當，但除
    去該證據仍應為同一事實之認定），皆難謂係具體理由，俾
    與第二審上訴制度旨在請求第二審法院撤銷、變更第一審不
    當或違法之判決，以實現個案救濟之立法目的相契合，並節
    制濫行上訴（最高法院97年度台上字第892號、97年度台上
    字第1402號、98年度台上字第2133號、98年度台上字第2158
    號、98年度台上字第2189號、98年度台上字第2204號、98年
    度台上字第4122號、98年度台上字第4196號、98年度台上字
    第4215號、98年度台上字第4225號、98年度台上字第4238號
    、98年度台上字第4304號、98年度台上字第4468號、98年度
    台上字第4476號等判決意旨參照）。又原審法院對上訴書狀
    有無記載理由，為形式上之審查，認有欠缺，且未據上訴人
    自行補正者，固應定期間先命補正。然上訴理由是否具體，
    依96年7月4日刑事訴訟法第361條修正理由三之說明，屬第
    二審法院審查範圍，不在命補正之列。
二、本件被告陳政忠不服原判決，提起上訴，上訴意旨略以：上
    訴人即被告自小由大伯、三伯扶養長大，大伯於100年3月16
    日過世，被告對家庭的責任更重，在執行前會自行戒除，原
    審就第一級毒品判刑太重，請給予自新之機會云云。
三、經查：
  (一)本件原判決以上訴人即被告陳政忠於警詢及原審審理時之自
    白、長榮大學確認報告（即被告陳政忠施用第一級、第二級
    毒品之尿液檢驗報告均呈陽性反應；警詢卷第九頁）等情均
    已詳敘所憑證據、認定理由及量刑依據，而被告施用毒品之
    前科累累，屢犯不悛，有其刑案資料附卷足憑，原審並對被
    告分別量處有期徒刑八月（施用第一級毒品）、四月（施用
    第二級毒品），並定應執行刑為有期徒刑十月在案。從形式
    上觀察，原判決並無認定事實錯誤、量刑瑕疵或違背法令之
    情形可言。
  (二)惟被告所執前開之上訴理由，顯非依據卷內既有訴訟資料或
    提出新事實、新證據，指摘或表明第一審判決有何採證認事
    、用法或量刑等足以影響判決本旨之不當或違法，而構成應
    予撤銷之具體事由。
四、綜上所述，本件被告上訴，未敘述具體理由，揆諸上揭規定
    ，自屬不合法律上之程式，爰不經言詞辯論，逕予駁回。
據上論斷，應依刑事訴訟法第367條前段、第372條，判決如主文
。
中    華    民    國   100    年    4     月    21    日
                  刑事第七庭    審判長法  官    李文福
                                      法  官    陳顯榮
                                      法  官    顏基典
以上正本證明與原本無異。
施用一級毒品部分如不服本判決應於收受送達後10日內向本院提
出上訴書狀，其未敘述上訴理由者，並得於提起上訴後10日內向
本院補提理由書（均須按他造當事人之人數附繕本）「切勿逕送
上級法院」。
其餘不得上訴。
                                      書記官    林宛妮
中    華    民    國   100    年    4     月    21    日